【裁判字號】    99,易,189
【裁判日期】    990730
【裁判案由】    竊盜
【裁判全文】
臺灣桃園地方法院刑事判決               99年度易字第189號
公  訴  人  臺灣桃園地方法院檢察署檢察官
被      告  丙○○
選任辯護人  張運弘律師
            劉世興律師
被      告  丁○○
上列被告等因竊盜案件，經檢察官提起公訴（98年度偵字第2655
7 號），本院判決如下：
    主  文
丙○○、丁○○均無罪。
    理  由
一、公訴意旨略以：被告丙○○與丁○○共同意圖為自己不法之
    所有，於民國98年11月12日下午2 時許，在乙○○坐落桃園
    縣新屋鄉望間村2 之7 號池塘之看守寮，先共同破壞該處之
    大門後（毀損部分未據告訴），由丙○○持客觀上足以對人
    之生命、身體安全構成威脅且具有危險性可供兇器使用之油
    壓剪1 把，將乙○○所有連接魚池噴料機之電線加以剪斷後
    竊取之，丁○○則以徒手方式竊取乙○○所有放置該處之氣
    釘槍1 把、煞車油1 罐、無熔絲開關1 個，2 人於行竊之際
    即為每日固定至該處巡視之乙○○所察覺，報警究辦後始當
    場查獲等語，因認被告丙○○與丁○○涉犯刑法第321 條第
    1 項第2 款、第3 款之加重竊盜罪嫌。
二、證據能力之判斷：
  (一)按被告以外之人於審判外之陳述，雖不符前四條之規定，而
    經當事人於審判程序同意作為證據，法院審酌該言詞陳述或
    書面陳述作成時之情況，認為適當者，亦得為證據。刑事訴
    訟法第159條之5第1項定有明文。
  (二)被告丁○○對於檢察官所提出之證據方法，均未爭執證據能
    力，並同意作為證據（見本院99年度審易字第178 號卷第24
    頁背面），本院審酌其作成時之情況，認為並無不適當之情
    事，均得作為證據。
  (三)被告丙○○及其辯護人除認證人乙○○在警詢、偵訊之證詞
    ，是審判外的陳述無證據能力外（見本院99年度審易字第17
    8 號卷第24頁背面），對於檢察官所提出之其餘證據方法，
    均未爭執證據能力，並同意作為證據，本院審酌其作成時之
    情況，認為並無不適當之情事，均得作為證據。
  (四)有關乙○○於警詢、偵訊之證詞：
    按被告以外之人於審判外之言詞或書面陳述，除法律有規定
    者外，不得作為證據，刑事訴訟法第159 條第1 項定有明文
    。查證人乙○○於警詢、偵訊所為之陳述，固屬被告以外之
    人於審判外之陳述，惟證人乙○○業經本院審理時傳喚到庭
    ，並予被告詰問之機會，並再提示證人乙○○上開警詢、偵
    訊筆錄之要旨，由被告依法辯論，有本院審判筆錄可按，已
    賦予被告反對詰問權，並踐行之合法調查程序，證人乙○○
    於警詢、偵訊中所為之陳述，核有證據能力。
三、按犯罪事實應依證據認定之，無證據不得認定犯罪事實；且
    不能證明被告犯罪者，應諭知無罪之判決，刑事訴訟法第15
    4 條第2 項、第301 條第1 項前段分別定有明文。復按刑事
    訴訟上證明之資料，無論其為直接證據或間接證據，均須達
    於通常一般之人均不致有所懷疑，而得確信其為真實之程度
    ，始得據為有罪之認定，若其關於被告是否犯罪之證明未能
    達此程度，而有合理之懷疑存在時，致使無從形成有罪之確
    信，在刑事訴訟「罪疑唯輕」、「無罪推定」原則下，依據
    「罪證有疑，利於被告」之證據法則，即不得遽為不利被告
    之認定，最高法院76年台上字第4986號判例意旨曾強調此一
    原則，足資參照。又按最高法院於92年9 月1 日刑事訴訟法
    修正改採當事人進行主義精神之立法例後，特別依據刑事訴
    訟法第161 條第1 項規定（檢察官就被告犯罪事實，應負舉
    證責任，並指出證明之方法），再次強調謂：「檢察官對於
    起訴之犯罪事實，應負提出證據及說服之實質舉證責任。倘
    其所提出之證據，不足為被告有罪之積極證明，或其指出證
    明之方法，無從說服法院以形成被告有罪之心證，基於無罪
    推定之原則，自應為被告無罪判決之諭知」等語（最高法院
    92年台上字第128 號判例意旨參見）。此即學說上所稱基於
    嚴格證明法則下之「有罪判決確信程度」，對於被告是否犯
    罪之證據應證明至「無庸置疑」之程度，否則，於無罪推定
    原則下，被告自始被推定為無罪之人，對於檢察官所指出犯
    罪嫌疑之事實，並無義務證明其無罪，即所謂不「自證己罪
    原則」，而應由檢察官負提出證據及說服之責任，如檢察官
    無法舉證使達有罪判決之確信程度，以消弭法官對於被告是
    否犯罪所生之合理懷疑，自屬不能證明犯罪，即應諭知被告
    無罪。又告訴人之指訴，係以使被告受刑事訴追為目的，是
    其陳述是否與事實相符，仍應調查其他證據以資審認（最高
    法院52年台上字第1300號判例參照）。
四、本件檢察官認被告丙○○、丁○○涉有刑法第321 條第1 項
    第2 款、第3 款之加重竊盜罪嫌，無非係以被告之供述、證
    人乙○○之證述、贓物認領保管單、照片6 張為其主要論據
    。訊據被告丙○○、丁○○固坦承確有自該處拿取上開物品
    之情事，惟均堅決否認有何竊盜犯行，被告丙○○辯稱略以
    ：當日伊有去桃園縣新屋鄉望間村2 之7 號池塘，當日伊是
    去做池塘石籠工程，伊確實有持油壓剪剪地上的電線，因為
    怪手在整地，伊等要擺設石籠，電線是怪手挖到，電線會妨
    礙伊等擺設石籠的工程，故伊才用油壓剪剪斷電線，之後伊
    就將電線擺在旁邊，收工時因為要清理現場，才將電線放在
    自小客車上要載走，平常伊等施作工程，對於廢棄物都是如
    此處理。伊不知道丁○○有拿氣釘槍、煞車油、無熔絲開關
    。伊持油壓剪剪斷電線是在施作石籠工程時，因為電線阻礙
    伊施作工程，故伊才會將電線剪斷等語。被告丁○○辯稱略
    以：伊也是到該處施作石籠工程，工程快完工時，氣釘槍、
    煞車油、無熔絲開關那些東西都在伊等施作工程的地上，伊
    覺得那些是廢棄物，就在清理現場時一併放在小客車上帶走
    ，伊沒有偷竊之意思。該處是一個池塘，伊等是在池塘的上
    方週邊擺設一圈石籠，石籠是一個有洞的鐵網，裡面放滿石
    頭，目的是用作水土保持、生態工法的一種。氣釘槍、煞車
    油、無熔絲開關跟一些廢棄的水管散落在地上，故伊才覺得
    那些都是廢棄物，在清理現場時才會帶走，一般業界於施作
    工程完畢後都會清理現場，將廢棄物帶走等語。經查：
  (一)被告丙○○、丁○○於本院審理時均供稱略以：伊等當日去
    桃園縣新屋鄉望間村2 之7 號池塘，係施作池塘石籠工程等
    語，被告丙○○並供稱略以：伊確實在施作石籠時，怪手挖
    到埋在土內的電線，伊有以油壓剪剪斷電線，伊也有在旁邊
    撿拾廢棄的電線，伊並沒有在水管下方以油壓剪剪電線，但
    伊有在水管附近撿拾廢棄的電線，伊沒有在水井附近撿拾廢
    棄的電線，伊不知道附近有水井等語。被告丁○○並供稱略
    以：扣案之氣釘槍、煞車油、無熔絲開關，伊是在98年度偵
    字第26557 號卷第31頁上方照片之處撿到的等語。又證人即
    被告2 人之雇主甲○○於本院審理時證稱略以：伊於98年11
    月12日在桃園縣新屋鄉望間村2 之7 號旁邊魚池工作，伊等
    是小包，營造廠向水利會承攬工程，之後再發包給伊等，伊
    等是做池塘的石籠工程。當日伊進入魚池工作時，魚池進出
    口沒有門或其他阻擋外人進出之障礙物，被告丙○○是伊員
    工，在工作中會產生一些不要的廢棄物，例如電線會埋在土
    中，怪手開挖時會挖得亂七八糟。蓄水池上面有一個平台，
    有拉電線到魚池的打飼料機，怪手開挖就會勾到電線，會影
    響石籠工程的施作。石籠工程，是圍繞魚池，是做生態保育
    、防止泥沙流失，其實該魚池原先是政府的蓄水池，後來才
    租給民間養魚，該魚池的圓周有一公里二，該池塘與外界是
    相通的。魚池上方旁邊有放兩個貨櫃，飼料可能都放在貨櫃
    旁邊，且有照明設備，電線都放在魚池裡面，怪手從上方挖
    過去就會破壞電線，因為電線都埋在土底下。因為要擺設石
    籠，一個石籠有一米高，是一個四方的石籠，石籠經過的地
    方有電線，怪手從上方挖過去就會破壞電線。伊當場有看到
    怪手拉到電線，但是否為後來扣案之電線伊不清楚，因為後
    來伊到對岸去工作了。伊看到怪手勾到電線時，電線還沒有
    被剪斷，還埋在土裡，伊也是在距離幾十公尺處看到電線。
    98年度偵字第26557 號卷第30頁上方照片是魚池上方平台凌
    亂的水管，伊不知道是何人所有。第31頁上方照片是貨櫃旁
    邊的廢棄物，伊不知道是何人所有，那不是伊等施作工程所
    產生的，伊等去施作工程之前就已經放在那裡了。伊等該處
    施作池塘之石籠工程，一邊是廠商直接挖一條路上去，放貨
    櫃那邊有一個簡單的門，伊等去的時候，該門都沒有關，之
    前有人施工過了，伊等是之後去的，門的旁邊是很陡的坡，
    是魚池的牆壁。貨櫃、工寮有無上鎖，伊不知道等語（詳本
    院99年度易字第189 號卷第46頁至第52頁背面），另證人即
    被害人乙○○證稱略以：證人甲○○所述挖石籠基礎、放置
    石籠的情形均沒有錯，伊電線確實會經過放置石籠基礎之處
    。伊在魚池之坡崁上挖了一個斜坡，立了兩根柱子，做一個
    門，另外於四、五百米處，營造廠有挖一個出入口，將坡崁
    挖掉，直接進入魚池施工，他們都是由該出入口進出，目前
    該出入口已經填起。魚池是水利會的，雷太太是一位榮民，
    雷太太有使用權，伊再向雷太太承租，當日之石籠工程確實
    是水利會請人來施作的，水利會也有通知伊，施作工程之前
    ，伊確實有養魚，現在也有養魚，伊另外也有從事水電行業
    。98年度偵字第26557 號卷第31頁上方照片所示之廢棄物都
    是伊的等語（詳本院99年度易字第189 號卷第51頁至第52頁
    ），綜上，被告丙○○辯稱：伊當日去桃園縣新屋鄉望間村
    2 之7 號池塘，係施作池塘石籠工程，伊確實在施作石籠時
    ，怪手挖到埋在土內的電線，伊有以油壓剪剪斷電線，伊也
    有在旁邊撿拾廢棄的電線等語，核與證人甲○○證稱：因為
    要擺設石籠，石籠經過的地方有電線，怪手從上方挖過去就
    會破壞電線，因為電線都埋在土底下。伊當場有看到怪手拉
    到電線等語，大致相符，亦與證人乙○○證稱：證人甲○○
    所述挖石籠基礎、放置石籠的情形均沒有錯，伊電線確實會
    經過放置石籠基礎之處等語相符，是被告丙○○所辯，尚非
    全然無據。又被告丁○○辯稱：扣案之氣釘槍、煞車油、無
    熔絲開關，伊是在98年度偵字第26557 號卷第31頁上方照片
    之處撿到的等語，又證人甲○○證稱：98年度偵字第26557
    號卷第31頁上方照片是貨櫃旁邊的廢棄物，伊不知道是何人
    所有，那不是伊等施作工程所產生的，伊等去施作工程之前
    就已經放在那裡了等語，而證人乙○○亦證稱：98年度偵字
    第26557 號卷第31頁上方照片所示之廢棄物都是伊的等語，
    堪認被告等施作池塘石籠工程處，告訴人乙○○所有之貨櫃
    旁邊，確堆置有詳如98年度偵字第26557 號卷第31頁上方照
    片所示之廢棄物，是被告丁○○所辯：於98年度偵字第2655
    7 號卷第31頁上方照片之處撿到扣案之氣釘槍、煞車油、無
    熔絲開關等語，尚非全然虛妄。是被告2 人是否有告訴人乙○○指述之竊盜犯行，即非無疑。
  (二)又證人乙○○於本院審理時證稱：伊在魚池之坡崁上挖了一
    個斜坡，立了兩根柱子，做一個門，另外於四、五百米處，
    營造廠有挖一個出入口，將坡崁挖掉，直接進入魚池施工，
    他們都是由該出入口進出，目前該出入口已經填起等語。又
    證人甲○○於本院審理時證稱略以：伊於98年11月12日在桃
    園縣新屋鄉望間村2 之7 號旁邊魚池工作，伊等是小包，營
    造廠向水利會承攬工程，之後再發包給伊等，伊等是做池塘
    的石籠工程。當日伊進入魚池工作時，魚池進出口沒有門或
    其他阻擋外人進出之障礙物。伊等該處施作池塘之石籠工程
    ，一邊是廠商直接挖一條路上去；放貨櫃那邊有一個簡單的
    門，伊等去的時候，該門都沒有關，之前有人施工過了，伊
    等是之後去的，門的旁邊是很陡的坡，是魚池的牆壁等語，
    依證人乙○○所述可知，欲進入該處施作施作池塘之石籠工
    程，除乙○○所稱之大門，另有一處營造廠有挖一個出入口
    ，是並無一定需由乙○○所稱之大門進入施作工程之理。且
    依證人甲○○所述，該乙○○所稱之大門，於施工期間，該
    門都沒有關，之前有人施工過了，伊等是之後去的等語，是
    雖告訴人乙○○於偵訊證稱略以：失竊之物係放在貨櫃旁邊
    的櫃子旁，櫃子沒有上鎖，但進去的大門有上鎖，大門有2
    片門，其中1 片門已經掉下來，鏈條還掛在上面，不能確定
    大門是否被被告2 人破壞，是當日騎腳踏車過去巡視伊的東
    西發現大門1 片掉下來等語，惟乙○○所稱之大門是否上鎖
    ，已有可疑，且乙○○亦稱：不能確定大門是否遭被告2 人
    破壞等語，參以在該處施工者，非僅被告2 人，尚難遽予推
    論該乙○○所稱之大門，遭被告2 人破壞，並進而行竊之情
    事，告訴人乙○○之指述，尚有可疑。
  (三)復查，證人乙○○於警詢證稱略以：伊失竊之3 捲電纜線是
    加裝看守寮與魚池接噴用機所連接電使用，要用油壓剪才可
    破壞行竊。無熔絲開關、氣釘槍、煞車油放置於看守寮內，
    3 捲電纜線是伊原先魚池所使用之電纜線。伊有上鎖，大門
    鎖頭遭破壞等語（詳98年度偵字第26557 號偵查卷第21頁至
    第23頁），又於偵訊證稱略以：被偷的東西不是放在工寮內
    ，是放在貨櫃旁邊的櫃子旁。櫃子沒有上鎖，但進去的大門
    有上鎖。扣案物品照片中下面這些比較舊的是伊回收的電線
    ，本來就是這樣，上面這一捆與無熔絲開關放在一起的，是
    魚池噴料機的電線，這是被剪斷的。無熔絲開關約1 萬多元
    ，因為這是進口的等語（詳98年度偵字第26557 號偵查卷第
    44頁至第45頁），又於本院審理時證稱略以：伊的電線確實
    會經過放置石籠基礎之處，且施工期間營造廠的老闆還跟伊
    借該證人甲○○所稱妨礙施工的電線，因為營造廠借該條電
    線要裝抽水機，要將魚池的水抽乾，因為隨時會下雨，故要
    保持魚池底部乾涸，才可方便施工，伊借該營造廠老闆的電
    線是放在坡崁處，不是埋在土裡的，伊沒有埋電線於石籠基
    礎處，而是將電線擺在石籠基礎上，伊的噴料機就在坡崁上
    面，魚池沒有照明設備。進入大門處左邊有一個貨櫃，貨櫃
    的前面擺設很多水管，水管前方又擺另一貨櫃，並連著工寮
    ，伊的工寮、貨櫃都有上鎖，伊的氣釘槍、煞車油、無熔絲
    開關都是放在工寮前面的一個櫃子，該櫃子是一個置物櫃，
    有很多個門，沒有上鎖。伊覺得施工之人都不會到這個地方
    ，因為營造廠老闆都有交代他們不要到該處。電線是放在大
    門入口處的貨櫃裡面，貨櫃有上鎖，但是於98年農曆7 月半
    、8 月半有被撬開失竊過。98年度偵字第26557 號卷第29頁
    下方照片之電線是放在第30頁上方照片中的水管底下，是工
    寮有電源，以電線拉到大門旁的水井，作為抽水使用的電線
    ，這些電線並沒有埋在土底下。因為伊經常遭竊，故伊經常
    騎車去那邊看，伊有看到被告二人在該處翻水管找電線，之
    後伊沒有驚動被告，就沿路騎下去，並報警。98年度偵字第
    26557 號卷第29頁下方照片，其中的白扁線係伊回收的，伊
    本來放在貨櫃裡面，且貨櫃有上鎖，黑色的電纜線是伊用來
    抽水的，最上方最大捆黑色的電纜線是營造廠向伊借來使用
    於抽水，伊是接在噴料機上，電線的使用率較高，而無熔絲
    開關的使用率不高。98年度偵字第26557 號卷第31頁上方照
    片所示之廢棄物都是伊的，但是氣釘槍、煞車油、無熔絲開
    關不可能放於該處，因為該處是室外，會淋到雨等語（詳本
    院99年度易字第189 號卷第51頁至第52頁背面），復於本院
    審理時證稱略以：氣釘槍、煞車油、無熔絲開關都是放在第
    10頁照片中之人後方之置物櫃。遭竊取之電線原本裝設在第
    6 頁照片水管下方。遭竊之電線原本是連接水井跟飼料機，
    第6 頁是水井的電線，飼料機的電線沒有拍到，該二條電線
    是不同的電線。被告二人施工期間可能會經過，因為他們施
    工的地方是魚池的圓周。營造廠的老闆曾經跟伊借電線抽水
    ，該電線是噴料機的電線。整條電線伊借給他們抽水。伊所
    說的被告二人以油壓剪剪斷電線與營造廠跟伊借電線的時間
    不同，是老闆先跟伊借該電線，該電線擺在魚池的坡崁上面
    ，有連著抽水機，然後電線就不見了，伊沒有親眼看到電線
    被剪斷，就是98年度偵字第26557 號卷第29頁下方照片中上
    面的那捆黑色電線。偵訊中稱案發當日伊有看到被告二人，
    他們在第6 頁照片的樹旁翻水管底下的電線。伊有看到他們
    在撿電線。伊最後一次是看到伊的氣釘槍、無熔絲開關、煞
    車油在伊的置物櫃中，是農曆8 月15日伊有檢查一次。伊於
    偵訊中所說的有兩片鐵門，且鐵門有上鎖鏈。被告進入施工
    還有另一個他們施工專用的出入口，距離該處約有五百公尺
    ，故該門口不是他們必須經過的地方。工寮在第10頁照片，
    就是貨櫃旁邊以加強磚蓋的房子，貨櫃有上鎖，櫃子沒有上
    鎖，工寮有上鎖，第10頁照片右方就是池塘，坡崁在地面上
    ，比一般的地高出五、六公尺。第1 、2 頁照片都是同一個
    方向。噴料機的電線當時沒有埋於泥土中，就放在坡崁上，
    電線上方就是施作石龍的地方，施作石龍後會再將坡崁墊高
    ，約有一米高。有兩個噴料機，噴料機在坡崁上面、石龍上
    方。因為被告施作石龍時，他們所挖的基礎凹槽以放置石龍
    時，該基礎凹槽會跳過噴料機，沒有施作石龍。該電線主要
    是連接兩個噴料機，是放在坡崁上，也沒有埋於土中，且之
    前營造廠老闆還向伊借該電線供抽水機使用，以抽乾魚池之
    積水，該電線是活動，電線並沒有固定於噴料機上，隨時可
    以拆掉，類似延長線。因為會長草，電線被拉不動，被告要
    持油壓剪剪斷後才可取走，伊方稱營造廠老闆跟伊借電線時
    ，是以接駁方式連接其他電線使用。當日遭竊之電線是接駁
    兩條噴料機的那條電線，還有連接水井的那條電線，該連接
    水井的電線就是放在98年度偵字第26557 號卷第30頁上方照
    片的水管下面，故一共遺失兩條電線。白扁線是伊回收的，
    放於貨櫃內，且貨櫃有上鎖，白扁線就是98年度偵字第2655
    7 號卷第29頁照片最下方的白色電線。本案扣案贓物伊均已
    領回。贓物認領保管單上面所記載電纜線5.5 ×3C，5.5 是
    指截面，3C是指該條電纜裡面有三條電線，2C就是指電纜裡
    面有二條電線，連接噴料機的是5.5 ×3C，連接水井的電線
    有5.5 ×3C，也有5.5 ×2C，2C與3C可以連接在一起使用，
    3C中的另一條電線可以作廢，2.0 ×2C是水塔的控制線，在
    今日提出第10頁照片之左上方有不銹鋼的水塔。扣案之水塔
    電線也有可能在貨櫃裡面，經過這麼久的時間，伊怎麼可能
    記清楚等語（詳本院99年度易字第189 號卷第63頁至第68頁
    背面），綜上，證人乙○○對於(1)失竊之物，係放置於看守
    寮內？或放在貨櫃旁邊的櫃子旁？(2)失竊之3 捲電纜線是伊
    原先魚池所使用之電纜線？或比較舊的是伊回收的電線，本
    來就是這樣，該捆與無熔絲開關放在一起的，是魚池噴料機
    的電線，這是被剪斷的？或電線是放在大門入口處的貨櫃裡
    面，貨櫃有上鎖？其中的白扁線係伊回收的，伊本來放在貨
    櫃裡面，且貨櫃有上鎖，黑色的電纜線是伊用來抽水的，最
    上方最大捆黑色的電纜線是營造廠向伊借來使用於抽水，伊
    是接在噴料機上？或贓物認領保管單上面所記載電纜線5.5
    ×3C，5.5 是指截面，3C是指該條電纜裡面有三條電線，2C
    就是指電纜裡面有二條電線，連接噴料機的是5.5 ×3C，連
    接水井的電線有5.5 ×3C，也有5.5 ×2C，2C與3C可以連接
    在一起使用，3C中的另一條電線可以作廢，2.0 ×2C是水塔
    的控制線，在今日提出第10頁照片之左上方有不銹鋼的水塔
    。扣案之水塔電線也有可能在貨櫃裡面？(3)大門鎖頭遭破壞
    ？或有兩片鐵門，且鐵門有上鎖鏈？所述前後不一，是否與
    事實相符，即非無疑。尤其，何以證人稱電線是放在大門入
    口處的貨櫃裡面，貨櫃有上鎖，而價值不斐之進口之「無熔
    絲開關」，竟放在未上鎖之貨櫃旁邊的櫃子旁？是證人乙○○所述在在啟人疑竇，而難遽信。
  (四)綜上，告訴人雖指訴被告等有上揭竊盜犯行，然其指述事實
    情節顯有諸多瑕疵疑點可議，且按上述理由，被告等所辯情
    節，是否屬實固非無疑，然亦非完全無據，是按首揭說明本
    件被告等被訴竊盜之犯罪事實，經檢察官之舉證及本院調查
    證據之結果，尚難確信為真實，而仍存在有合理懷疑，自應
    為被告等有利之無罪認定。此外，復查無其他積極證據足認
    被告等確有公訴意旨所指之犯行，是本件不能證明被告犯罪
    ，自應為被告無罪判決之諭知。
據上論斷，應依刑事訴訟法第301 條第1 項前段，判決如主文。
本案經檢察官洪敏超到庭執行職務
中    華    民    國    99    年    7    月    30    日
                  刑事第六庭    法  官  宣玉華
以上正本證明與原本無異。
如不服本判決應於收受判決後10日內向本院提出上訴書狀，並應
敘述具體理由。其未敘述上訴理由者，應於上訴期間屆滿後20日
內向本院補提理由書（均須按他造當事人之人數附繕本）「切勿
逕送上級法院」。
                                書記官  陳育萱
中    華    民    國    99    年    7    月    30    日

司法院資訊處製作；財團法人民間司法改革基金會備份。
